# 请教陈版关于风险准备金结余的处理问题

提问人：yue907 时间：2013-12-19 09:46:48
当时计提的风险准备金直接冲减了甲股东的净资产

回答人：chenyiwei
除了与已售商品相关的质量保证金以外，被购买方不应计提其他准备金。实际上这里的“准备金”可以理解为一项或有对价安排，可看作对交易对价的调整，而不是对被购买方净资产的调整。′